【裁判字號】    98,易,380
【裁判日期】    980430
【裁判案由】    竊盜
【裁判全文】
臺灣彰化地方法院刑事判決               98年度易字第380號
公  訴  人  臺灣彰化地方法院檢察署檢察官
被      告  乙○○
            甲○○
上列被告等因竊盜案件，經檢察官提起公訴（98年度偵字第2547
號），本院判決如下：
    主  文
乙○○共同踰越牆垣竊盜，累犯，處有期徒刑柒月。
甲○○共同踰越牆垣竊盜，處有期徒刑陸月，如易科罰金，以新
臺幣壹仟元折算壹日。緩刑參年。
    犯罪事實
一、乙○○前於民國94年間因違反毒品危害防制條例案件，先後
    於94年6 月2 日及同年10月24日經本院以94年度訴字第527
    號判處有期徒刑7 月、94年度訴字第1531號判處有期徒刑9
    月確定，前開2 罪並經裁定應執行刑為有期徒刑8 月確定，
    於94年6 月27日入監執行，嗣於96年1 月25日縮短刑期假釋
    出監，於同年10月1 日假釋期滿未經撤銷，以已執行完畢論
    。詎仍不知悔改，與甲○○2 人均因缺錢花用，竟基於意圖
    為自己不法所有之犯意聯絡，於98年3 月10日凌晨3 時許，
    推由乙○○駕駛不知情之父陳建榮所有車牌號碼QG-3282 號
    自小客貨車搭載甲○○，前往址設彰化縣線西鄉○○○○路
    19號之「油源股份有限公司」（以下簡稱油源公司），見四
    下無人，認有機可趁，乃將自小貨車停放在油源公司圍牆外
    ，由乙○○踰越油源公司外圍之牆垣後，侵入上址公司內（
    侵入建築物部分未據告訴），以徒手搬運方式，竊取前開公
    司所有之電瓶1 顆、鐵製過濾器1 個及鐵條1 批（重約40公
    斤）等物，甲○○則在油源公司外圍之牆垣旁把風、接應。
    嗣於同日凌晨3 時50分許，2 人欲將所竊得之物搬運至由乙
    ○○駕駛至現場之自小客貨車上時，旋遭巡邏員警當場查獲
    ，並扣得電瓶1 顆、鐵製過濾器1 個及鐵條1 批（均已返還
    油源公司，由該公司廠長孫明貴具領）。
二、案經彰化縣警察局和美分局報請臺灣彰化地方法院檢察署檢
    察官偵查起訴。
    理  由
一、本案被告2 人所犯係屬刑事訴訟法第376 條第2 款所列之刑
    法第321 條第1 項之竊盜罪，本院爰依同法第284 條之1 之
    規定行獨任審判。次按被告以外之人於審判外之陳述，雖不
    符刑事訴訟法第159 條之1 至第159 條之4 之規定，而經當
    事人於審判程序同意作為證據，法院審酌該言詞陳述或書面
    陳述作成時之情況，認為適當者，亦得為證據。當事人、代
    理人或辯護人於法院調查證據時，知有第159 條第1 項不得
    為證據之情形，而未於言詞辯論終結前聲明異議者，視為有
    前項之同意，刑事訴訟法第159 條之5 定有明文。查本案全
    部卷證，公訴人、被告等均不爭執其證據能力，本院復衡以
    該等供述證據作成時之情況，應為適當，是可認後述所引用
    證據之證據能力均無疑義，合先敘明。
二、上揭犯罪事實，業據被告乙○○、甲○○於警、偵訊及本院
    審理時坦承不諱，核與證人即孫明貴於警詢時證述之情節相
    符，並有現場照片共10張附卷可稽，足見被告2 人之自白與
    事實相符，堪可採為論罪科刑之依據。且被告於本院審理時
    復供稱：本欲將竊得之物品係變賣現金朋分花用等語明確，
    足認被告確有為自己不法所有之意圖。綜上所述，本案事證
    明確，被告乙○○、甲○○竊盜犯行，均洵堪認定，應予依
    法論科。
三、按刑法第321條第1項第2款規定將「門扇」、「牆垣」、「
    其他安全設備」並列，則所謂「牆垣」包括院牆、房牆在內
    ，且不問其為木造、土造或磚造（最高法院56年臺上字第60
    2 號判決要旨參照）。查被告2 人係推由乙○○攀越上址油
    源公司牆垣進入公司內竊盜，又依該處現場照片顯示，其踰
    越者係附連圍繞該址用以防盜之牆垣，揆諸上揭判例意旨，
    應屬該款之踰越牆垣竊盜無誤。是核被告2 人所為，均係犯
    刑法第321 條第1 項第2 款之踰越牆垣竊盜罪。被告2 人就
    上開竊盜犯行，互有犯意聯絡及行為分擔，俱為共同正犯。
    再被告乙○○前於94年間因違反毒品危害防制條例案件，先
    後於94年6 月2 日及同年10月24日經本院以94年度訴字第
    527 號判處有期徒刑7 月、94年度訴字第1531號判處有期徒
    刑9 月確定，前開2 罪並經裁定應執行刑為有期徒刑8 月確
    定，於94年6 月27日入監執行，嗣於96年1 月25日縮短刑期
    假釋出監，於同年10月1 日假釋期滿未經撤銷，以已執行完
    畢論等情，此有臺灣高等法院被告前案紀錄表及臺灣彰化地
    方法院檢察署刑案資料查註紀錄表各1 份在卷可稽，其於有
    期徒刑執行完畢後，5 年以內故意再犯本件最重本刑為有期
    徒刑以上之罪，為累犯，應依刑法第47條第1 項之規定加重
    其刑。爰審酌被告等均正值青年，不思以合法正當途徑賺取
    所得，圖以竊盜滿足自己之貪欲，任意以踰越牆垣之方式竊
    取財物，影響他人財產權，所為誠屬不該，惟念其犯後已坦
    承犯行，態度尚稱良好，暨其犯罪之動機、目的、竊盜行為
    之手段、犯罪所得尚非極鉅，且竊得物品已發還被害人領回
    ，有贓物認領保管單1 紙在卷可按等一切情狀，分別量處如
    主文所示之刑，並就被告甲○○宣告刑部分諭知易科罰金之
    折算標準，以示懲戒。末查被告甲○○前未曾因故意犯罪受
    有期徒刑以上刑之宣告，此有臺灣高等法院被告前案紀錄表
    、臺灣彰化地方法院檢察署刑案資料查註紀錄表各1 份在卷
    可考，其因一時失慮，致罹刑典，經此偵審程序與論罪科刑
    之教訓後，當知所警惕，信無再犯之虞，且被告甲○○現有
    正當職業，又被害人亦表示不欲深究，本院因認其所宣告之
    刑，以暫不執行為適當，爰依刑法第74條第1 項第1 款之規
    定，併予宣告緩刑3 年，以啟自新。
據上論斷，應依刑事訴訟法第299 條第1 項前段，刑法第28條、
第321 條第1 項第2 款、第47條第1 項、第41條第1 項前段、第
74條第1 項第1 款，判決如主文。
本案經檢察官張聖傳到庭執行職務。
中    華    民    國    98    年    4     月    30    日
                  刑事第七庭    法  官  胡宜如
以上正本證明與原本無異。
如不服本判決應於收受判決後10日內向本院提出上訴書狀，並應
敘述具體理由。其未敘述上訴理由者，應於上訴期間屆滿後20日
內向本院補提理由書（均須按他造當事人之人數附繕本）「切勿
逕送上級法院」。
告訴人或被害人對於判決如有不服具備理由請求檢察官上訴者，
其上訴期間之計算係以檢察官收受判決正本之日期為準。
中    華    民    國    98    年    4     月    30    日
                                書記官  林淑文
附錄本案論罪科刑法條：
中華民國刑法第321條
犯竊盜罪而有左列情形之一者，處 6 月以上、 5 年以下有期徒
刑：
一、於夜間侵入住宅或有人居住之建築物、船艦或隱匿其內而犯
    之者。
二、毀越門扇、牆垣或其他安全設備而犯之者。
三、攜帶兇器而犯之者。
四、結夥三人以上而犯之者。
五、乘火災、水災或其他災害之際而犯之者。
六、在車站或埠頭而犯之者。
前項之未遂犯罰之。


司法院資訊處製作；財團法人民間司法改革基金會備份。
